Minutes et répertoires du notaire Joseph Émile GODET, 25 juin 1875 - 23 novembre 1898 (étude XXXIX)
Archives nationales
- Minutes de Joseph Émile GODET, juin 1875 - 23 novembre 1898; MC/ET/XXXIX/935 - MC/ET/XXXIX/1336
  - Minutes. 1885, 13 mai - 1885, 30 mai, 13 mai 1885 - 30 mai 1885; MC/ET/XXXIX/1051
    - Contrat de mariage sous le régime de la communauté de biens avec donation au dernier vivant entre Marie Georges Jean Méliès, employé, demeurant 5, rue Taylor, et Eugénie Alphonsine Génin, demeurant 70, boulevard Voltaire. Le futur apporte en dot 65 000 francs et la future 340 000 francs., 29 m
      De l'image fixe à l'image animée (1820-1910), documents du Minutier central des notaires de Paris relatifs à l'histoire des photographes et de la photographie, par Marc Durand, Paris, Archives nationales, 2015, notice n° 3493 (version dématérialisée de l'instrument de recherche, les notices biographiques et compléments de descriptions d'actes ne se trouvent que sur la version papier de l'ouvrage, voir contexte dans le Plan d’orientation général - Notaires de Paris, guides thématiques du Minutier).
      Voltaire (boulevard); Taylor (rue); Méliès, Marie Georges Jean; Génin, Eugénie Alphonsine
  - Minutes. 1885, 2 juin - 1885, 13 juin, 2 juin 1885 - 13 juin 1885; MC/ET/XXXIX/1052
  - Minutes. 1885, 15 juin - 1885, 30 juin, 15 juin 1885 - 30 juin 1885; MC/ET/XXXIX/1053
  - Minutes. 1885, 1er juillet - 1885, 13 juillet, 1er juillet 1885 - 13 juillet 1885; MC/ET/XXXIX/1054
  - Minutes. 1885, 15 juillet - 1885, 31 juillet, 15 juillet 1885 - 31 juillet 1885; MC/ET/XXXIX/1055
  - Minutes. 1885, août, août 1885; MC/ET/XXXIX/1056
  - Minutes. 1885, septembre, septembre 1885; MC/ET/XXXIX/1057
  - Minutes. 1885, octobre, octobre 1885; MC/ET/XXXIX/1058
  - Minutes. 1885, 2 novembre - 1885, 16 novembre, 2 novembre 1885 - 16 novembre 1885; MC/ET/XXXIX/1059
  - Minutes. 1885, 17 novembre - 1885, 30 novembre, 17 novembre 1885 - 30 novembre 1885; MC/ET/XXXIX/1060
  - Minutes. 1885, 1er décembre - 1885, 16 décembre, 1er décembre 1885 - 16 décembre 1885; MC/ET/XXXIX/1061
  - Minutes. 1885, 17 décembre - 1885, 17 décembre 1885 - 1885; MC/ET/XXXIX/1062
  - Minutes. 1886, 2 janvier - 1886, 20 janvier, 2 janvier 1886 - 20 janvier 1886; MC/ET/XXXIX/1063
  - Minutes. 1886, 21 janvier - 1886, 30 janvier, 21 janvier 1886 - 30 janvier 1886; MC/ET/XXXIX/1064
  - Minutes. 1886, 1er février - 1886, 13 février, 1er février 1886 - 13 février 1886; MC/ET/XXXIX/1065
  - Minutes. 1886, 15 février - 1886, 27 février, 15 février 1886 - 27 février 1886; MC/ET/XXXIX/1066
  - Minutes. 1886, 1er mars - 1886, 16 mars, 1er mars 1886 - 16 mars 1886; MC/ET/XXXIX/1067
  - Minutes. 1886, 17 mars - 1886, 31 mars, 17 mars 1886 - 31 mars 1886; MC/ET/XXXIX/1068
  - Minutes. 1886, 1er avril - 1886, 16 avril, 1er avril 1886 - 16 avril 1886; MC/ET/XXXIX/1069
  - Minutes. 1886, 17 avril - 1886, 30 avril, 17 avril 1886 - 30 avril 1886; MC/ET/XXXIX/1070
  - Minutes. 1886, 1er mai - 1886, 20 mai, 1er mai 1886 - 20 mai 1886; MC/ET/XXXIX/1071
  - Minutes. 1886, 21 mai - 1886, 31 mai, 21 mai 1886 - 31 mai 1886; MC/ET/XXXIX/1072
  - Minutes. 1886, 1er juin - 1886, 12 juin, 1er juin 1886 - 12 juin 1886; MC/ET/XXXIX/1073
  - Minutes. 1886, 15 juin - 1886, 30 juin, 15 juin 1886 - 30 juin 1886; MC/ET/XXXIX/1074
  - Minutes. 1886, 1er juillet - 1886, 17 juillet, 1er juillet 1886 - 17 juillet 1886; MC/ET/XXXIX/1075
  - Minutes. 1886, 19 juillet - 1886, 31 juillet, 19 juillet 1886 - 31 juillet 1886; MC/ET/XXXIX/1076
  - Minutes. 1886, août, août 1886; MC/ET/XXXIX/1077
  - Minutes. 1886, septembre, septembre 1886; MC/ET/XXXIX/1078
  - Minutes. 1886, 1er octobre - 1886, 16 octobre, 1er octobre 1886 - 16 octobre 1886; MC/ET/XXXIX/1079
  - Minutes. 1886, 18 octobre - 1886, 30 octobre, 18 octobre 1886 - 30 octobre 1886; MC/ET/XXXIX/1080
  - Minutes. 1886, 2 novembre - 1886, 15 novembre, 2 novembre 1886 - 15 novembre 1886; MC/ET/XXXIX/1081
  - Minutes. 1886, 16 novembre - 1886, 30 novembre, 16 novembre 1886 - 30 novembre 1886; MC/ET/XXXIX/1082
  - Minutes. 1886, 1er décembre - 1886, 16 décembre, 1er décembre 1886 - 16 décembre 1886; MC/ET/XXXIX/1083
  - Minutes. 1886, 17 décembre - 1886, 17 décembre 1886 - 1886; MC/ET/XXXIX/1084
    - Contrat de mariage sous le régime de la séparation de biens avec donation au dernier vivant entre Edmond Joseph Choisy, photographe, demeurant 123, rue de Flandre, et Augustine Haguenauer, veuve Leroux, boulangère, demeurant 157, rue de Flandre. Mariage à la mairie du 19e arrondissement de Paris., 28 décembre 1886; MC/ET/XXXIX/1084
      1887, 17 février Dépôt des pièces de publication.
      De l'image fixe à l'image animée (1820-1910), documents du Minutier central des notaires de Paris relatifs à l'histoire des photographes et de la photographie, par Marc Durand, Paris, Archives nationales, 2015, notice n° 1048 (version dématérialisée de l'instrument de recherche, les notices biographiques et compléments de descriptions d'actes ne se trouvent que sur la version papier de l'ouvrage, voir contexte dans le Plan d’orientation général - Notaires de Paris, guides thématiques du Minutier).
      Flandre (rue de); Choisy, Edmond Joseph; Haguenauer, Augustine; Leroux, veuve: voir à Haguenauer, Augustine
  - Minutes. 1887, 3 janvier - 1887, 14 janvier, 3 janvier 1887 - 14 janvier 1887; MC/ET/XXXIX/1085
  - Minutes. 1887, 15 janvier - 1887, 31 janvier, 15 janvier 1887 - 31 janvier 1887; MC/ET/XXXIX/1086
  - Minutes. 1887, 2 février - 1887, 15 février, 2 février 1887 - 15 février 1887; MC/ET/XXXIX/1087
  - Minutes. 1887, 16 février - 1887, 28 février, 16 février 1887 - 28 février 1887; MC/ET/XXXIX/1088
  - Minutes. 1887, 1er mars - 1887, 12 mars, 1er mars 1887 - 12 mars 1887; MC/ET/XXXIX/1089
  - Minutes. 1887, 13 mars - 1887, 31 mars, 13 mars 1887 - 31 mars 1887; MC/ET/XXXIX/1090
  - Minutes. 1887, 1er avril - 1887, 16 avril, 1er avril 1887 - 16 avril 1887; MC/ET/XXXIX/1091
  - Minutes. 1887, 18 avril - 1887, 30 avril, 18 avril 1887 - 30 avril 1887; MC/ET/XXXIX/1092
  - Minutes. 1887, 1er mai - 1887, 17 mai, 1er mai 1887 - 17 mai 1887; MC/ET/XXXIX/1093
  - Minutes. 1887, 18 mai - 1887, 31 mai, 18 mai 1887 - 31 mai 1887; MC/ET/XXXIX/1094
  - Minutes. 1887, 1er juin - 1887, 13 juin, 1er juin 1887 - 13 juin 1887; MC/ET/XXXIX/1095
  - Minutes. 1887, 14 juin - 1887, 30 juin, 14 juin 1887 - 30 juin 1887; MC/ET/XXXIX/1096
  - Minutes. 1887, 1er juillet - 1887, 13 juillet, 1er juillet 1887 - 13 juillet 1887; MC/ET/XXXIX/1097
  - Minutes. 1887, 16 juillet - 1887, 30 juillet, 16 juillet 1887 - 30 juillet 1887; MC/ET/XXXIX/1098
  - Minutes. 1887, août, août 1887; MC/ET/XXXIX/1099
  - Minutes. 1887, septembre, septembre 1887; MC/ET/XXXIX/1100
  - Minutes. 1887, 1er octobre - 1887, 19 octobre, 1er octobre 1887 - 19 octobre 1887; MC/ET/XXXIX/1101
  - Minutes. 1887, 20 octobre - 1887, 31 octobre, 20 octobre 1887 - 31 octobre 1887; MC/ET/XXXIX/1102
  - Minutes. 1887, novembre, novembre 1887; MC/ET/XXXIX/1103
  - Minutes. 1887, 1er décembre - 1887, 14 décembre, 1er décembre 1887 - 14 décembre 1887; MC/ET/XXXIX/1104
  - Minutes. 1887, 15 décembre - 1887, 15 décembre 1887 - 1887; MC/ET/XXXIX/1105
  - Minutes. 1888, 3 janvier - 1888, 16 janvier, 3 janvier 1888 - 16 janvier 1888; MC/ET/XXXIX/1106
  - Minutes. 1888, 17 janvier - 1888, 31 janvier, 17 janvier 1888 - 31 janvier 1888; MC/ET/XXXIX/1107
  - Minutes. 1888, 1er février - 1888, 13 février, 1er février 1888 - 13 février 1888; MC/ET/XXXIX/1108
  - Minutes. 1888, 14 février - 1888, 29 février, 14 février 1888 - 29 février 1888; MC/ET/XXXIX/1109
  - Minutes. 1888, 2 mars - 1888, 17 mars, 2 mars 1888 - 17 mars 1888; MC/ET/XXXIX/1110
    - Inventaire après décès de Claude dit Claudius Lavergne, dressé les 12 et 13 mars 1888, dans une maison située 74, rue d'Assas, où le défunt est mort le 31 décembre 1887, à la requête de ses quatre enfants, Georges Claude Dominique Lavergne, peintre verrier, demeurant 84, rue Dutot représenté par son beau-frère, Joséphine Rose Lavergne épouse de Louis Simon Fortuné Frédéric Chochod, ingénieur, maître des droits de son épouse, demeurant 97, rue Nollet, Noël Paul François Lavergne, peintre verrier, demeurant 74, rue d'Assas et Marie Joseph Lavergne, peintre verrier, demeurant même adresse. (9 f.)., 12 mars 1888; MC/ET/XXXIX/1110
      22e Sur les murs, Sept sous-verres, gravures, dessins, photographies, portrait de Duban, Vierge et Enfant, photographie de la cathédrale de Chartres, le Tibre, prisées ensemble huit francs---- 8 f.
      27e Sept photographies sous-verres, vues diverses Véronèse, prisées ensemble dix francs------------10 f.
      27e Une photographie représentant une descente de Croix avec cadre doré, prisées un franc-------- 1 f.
      78e Quinze sous-verres, dix-sept autres avec cadres dorés, dessins, photographies, sujets religieux le tout prisée cinq cent soixante-quinze francs------------------------ 575 f.
      101e Cinq sous-verres, dessins, photographies, etc. prisés, avec un cadre sculpté, quinze francs-------- 15 f.
      112e Trois photographies et trois dessins sous-verres, sujets religieux, prisés vingt francs-------- 20 f.
      De l'image fixe à l'image animée (1820-1910), documents du Minutier central des notaires de Paris relatifs à l'histoire des photographes et de la photographie, par Marc Durand, Paris, Archives nationales, 2015, notice n° 2813 (version dématérialisée de l'instrument de recherche, les notices biographiques et compléments de descriptions d'actes ne se trouvent que sur la version papier de l'ouvrage, voir contexte dans le Plan d’orientation général - Notaires de Paris, guides thématiques du Minutier).
      Assas (rue d'); Dutot (rue); Nollet (rue); Lavergne, Claude dit Claudius; Lavergne, Georges Claude Dominique; Lavergne, Joséphine Rose; Lavergne, Noël Paul François; Lavergne, Marie Joseph; Chochod, Louis Simon Fortuné Frédéric
  - Minutes. 1888, 20 mars - 1888, 31 mars, 20 mars 1888 - 31 mars 1888; MC/ET/XXXIX/1111
  - Minutes. 1888, avril, avril 1888; MC/ET/XXXIX/1112
    - Compte d'administration de la succession de Louis Elie Modeste Lemaître, rentier, demeurant 27, rue de Seine, rendu par Me Paul Jean Louis Rigault (acquiescement à jugement, consentement etexécution, délivrance et décharge de legs)., 21 avril 1888; MC/ET/XXXIX/1112
      Actes signalés par le personnel du Minutier central des notaires de Paris.
      Date de création de la notice: 2018 (Marie-Françoise Limon-Bonnet)
  - Minutes. 1888, 1er mai - 1888, 18 mai, 1er mai 1888 - 18 mai 1888; MC/ET/XXXIX/1113
  - Minutes. 1888, 19 mai - 1888, 31 mai, 19 mai 1888 - 31 mai 1888; MC/ET/XXXIX/1114
  - Minutes. 1888, 1er juin - 1888, 15 juin, 1er juin 1888 - 15 juin 1888; MC/ET/XXXIX/1115
  - Minutes. 1888, 16 juin - 1888, 30 juin, 16 juin 1888 - 30 juin 1888; MC/ET/XXXIX/1116
  - Minutes. 1888, 2 juillet - 1888, 13 juillet, 2 juillet 1888 - 13 juillet 1888; MC/ET/XXXIX/1117
  - Minutes. 1888, 16 juillet - 1888, 30 juillet, 16 juillet 1888 - 30 juillet 1888; MC/ET/XXXIX/1118
  - Minutes. 1888, août, août 1888; MC/ET/XXXIX/1119
  - Minutes. 1888, septembre, septembre 1888; MC/ET/XXXIX/1120
  - Minutes. 1888, 1er octobre - 1888, 11 octobre, 1er octobre 1888 - 11 octobre 1888; MC/ET/XXXIX/1121
  - Minutes. 1888, 12 octobre - 1888, 31 octobre, 12 octobre 1888 - 31 octobre 1888; MC/ET/XXXIX/1122
  - Minutes. 1888, 2 novembre - 1888, 15 novembre, 2 novembre 1888 - 15 novembre 1888; MC/ET/XXXIX/1123
  - Minutes. 1888, 16 novembre - 1888, 30 novembre, 16 novembre 1888 - 30 novembre 1888; MC/ET/XXXIX/1124
  - Minutes. 1888, 1er décembre - 1888, 17 décembre, 1er décembre 1888 - 17 décembre 1888; MC/ET/XXXIX/1125
  - Minutes. 1888, 18 décembre - 1888, 18 décembre 1888 - 1888; MC/ET/XXXIX/1126
  - Minutes. 1889, 2 janvier - 1889, 16 janvier, 2 janvier 1889 - 16 janvier 1889; MC/ET/XXXIX/1127
  - Minutes. 1889, 18 janvier - 1889, 31 janvier, 18 janvier 1889 - 31 janvier 1889; MC/ET/XXXIX/1128
  - Minutes. 1889, 1er février - 1889, 14 février, 1er février 1889 - 14 février 1889; MC/ET/XXXIX/1129
  - Minutes. 1889, 15 février - 1889, 28 février, 15 février 1889 - 28 février 1889; MC/ET/XXXIX/1130
  - Minutes. 1889, mars, mars 1889; MC/ET/XXXIX/1131
  - Minutes. 1889, 1er avril - 1889, 13 avril, 1er avril 1889 - 13 avril 1889; MC/ET/XXXIX/1132
  - Minutes. 1889, 15 avril - 1889, 30 avril, 15 avril 1889 - 30 avril 1889; MC/ET/XXXIX/1133
  - Minutes. 1889, 1er mai - 1889, 14 mai, 1er mai 1889 - 14 mai 1889; MC/ET/XXXIX/1134
  - Minutes. 1889, 15 mai - 1889, 31 mai, 15 mai 1889 - 31 mai 1889; MC/ET/XXXIX/1135
  - Minutes. 1889, 3 juin - 1889, 18 juin, 3 juin 1889 - 18 juin 1889; MC/ET/XXXIX/1136
  - Minutes. 1889, 19 juin - 1889, 29 juin, 19 juin 1889 - 29 juin 1889; MC/ET/XXXIX/1137
  - Minutes. 1889, 1er juillet - 1889, 11 juillet, 1er juillet 1889 - 11 juillet 1889; MC/ET/XXXIX/1138
  - Minutes. 1889, 13 juillet - 1889, 31 juillet, 13 juillet 1889 - 31 juillet 1889; MC/ET/XXXIX/1139
  - Minutes. 1889, août, août 1889; MC/ET/XXXIX/1140
  - Minutes. 1889, septembre, septembre 1889; MC/ET/XXXIX/1141
  - Minutes. 1889, octobre, octobre 1889; MC/ET/XXXIX/1142
  - Minutes. 1889, novembre, novembre 1889; MC/ET/XXXIX/1143
  - Minutes. 1889, décembre, décembre 1889; MC/ET/XXXIX/1144
  - Minutes. 1890, 2 janvier - 1890, 15 janvier, 2 janvier 1890 - 15 janvier 1890; MC/ET/XXXIX/1145
  - Minutes. 1890, 16 janvier - 1890, 30 janvier, 16 janvier 1890 - 30 janvier 1890; MC/ET/XXXIX/1146
  - Minutes. 1890, 1er février - 1890, 12 février, 1er février 1890 - 12 février 1890; MC/ET/XXXIX/1147
  - Minutes. 1890, 13 février - 1890, 27 février, 13 février 1890 - 27 février 1890; MC/ET/XXXIX/1148
  - Minutes. 1890, 3 mars - 1890, 15 mars, 3 mars 1890 - 15 mars 1890; MC/ET/XXXIX/1149
  - Minutes. 1890, 17 mars - 1890, 31 mars, 17 mars 1890 - 31 mars 1890; MC/ET/XXXIX/1150
  - Minutes. 1890, 1er avril - 1890, 17 avril, 1er avril 1890 - 17 avril 1890; MC/ET/XXXIX/1151
  - Minutes. 1890, 18 avril - 1890, 30 avril, 18 avril 1890 - 30 avril 1890; MC/ET/XXXIX/1152
  - Minutes. 1890, 1er mai - 1890, 16 mai, 1er mai 1890 - 16 mai 1890; MC/ET/XXXIX/1153
  - Minutes. 1890, 19 mai - 1890, 31 mai, 19 mai 1890 - 31 mai 1890; MC/ET/XXXIX/1154
  - Minutes. 1890, 2 juin - 1890, 18 juin, 2 juin 1890 - 18 juin 1890; MC/ET/XXXIX/1155
    - Conventions pour la cession d'un brevet sur un appareil photographique par Théophile Ernest Enjalbert, constructeur d'appareils photographiques, demeurant 4, rue Saint-Martin, à Achille Bloch, ancien banquier, demeurant 4, rue Chaptal, et Paul Lévy, négociant, demeurant 53 rue Pierre-Charron., 10 juin 1890-11 juin 1890; MC/ET/XXXIX/1155
      Acte signalé par le personnel du Minutier central des notaires de Paris.
  - Minutes. 1890, 19 juin - 1890, 30 juin, 19 juin 1890 - 30 juin 1890; MC/ET/XXXIX/1156
  - Minutes. 1890, juillet, juillet 1890; MC/ET/XXXIX/1157
  - Minutes. 1890, août, août 1890; MC/ET/XXXIX/1158
  - Minutes. 1890, septembre, septembre 1890; MC/ET/XXXIX/1159
  - Minutes. 1890, 1er octobre - 1890, 17 octobre, 1er octobre 1890 - 17 octobre 1890; MC/ET/XXXIX/1160
  - Minutes. 1890, 18 octobre - 1890, 31 octobre, 18 octobre 1890 - 31 octobre 1890; MC/ET/XXXIX/1161
  - Minutes. 1890, 3 novembre - 1890, 15 novembre, 3 novembre 1890 - 15 novembre 1890; MC/ET/XXXIX/1162
  - Minutes. 1890, 17 novembre - 1890, 29 novembre, 17 novembre 1890 - 29 novembre 1890; MC/ET/XXXIX/1163
  - Minutes. 1890, 1er décembre - 1890, 15 décembre, 1er décembre 1890 - 15 décembre 1890; MC/ET/XXXIX/1164
  - Minutes. 1890, 17 décembre - 1890, 17 décembre 1890 - 1890; MC/ET/XXXIX/1165
  - Minutes. 1891, 2 janvier - 1891, 15 janvier, 2 janvier 1891 - 15 janvier 1891; MC/ET/XXXIX/1166
  - Minutes. 1891, 16 janvier - 1891, 31 janvier, 16 janvier 1891 - 31 janvier 1891; MC/ET/XXXIX/1167
  - Minutes. 1891, 2 février - 1891, 14 février, 2 février 1891 - 14 février 1891; MC/ET/XXXIX/1168
  - Minutes. 1891, 16 février - 1891, 28 février, 16 février 1891 - 28 février 1891; MC/ET/XXXIX/1169
  - Minutes. 1891, 2 mars - 1891, 16 mars, 2 mars 1891 - 16 mars 1891; MC/ET/XXXIX/1170
  - Minutes. 1891, 17 mars - 1891, 31 mars, 17 mars 1891 - 31 mars 1891; MC/ET/XXXIX/1171
  - Minutes. 1891, 1er avril - 1891, 15 avril, 1er avril 1891 - 15 avril 1891; MC/ET/XXXIX/1172
  - Minutes. 1891, 16 avril - 1891, 30 avril, 16 avril 1891 - 30 avril 1891; MC/ET/XXXIX/1173
  - Minutes. 1891, 1er mai - 1891, 15 mai, 1er mai 1891 - 15 mai 1891; MC/ET/XXXIX/1174
  - Minutes. 1891, 16 mai - 1891, 30 mai, 16 mai 1891 - 30 mai 1891; MC/ET/XXXIX/1175
  - Minutes. 1891, 1er juin - 1891, 19 juin, 1er juin 1891 - 19 juin 1891; MC/ET/XXXIX/1176
  - Minutes. 1891, 22 juin - 1891, 30 juin, 22 juin 1891 - 30 juin 1891; MC/ET/XXXIX/1177
  - Minutes. 1891, 1er juillet - 1891, 15 juillet, 1er juillet 1891 - 15 juillet 1891; MC/ET/XXXIX/1178
  - Minutes. 1891, 16 juillet - 1891, 31 juillet, 16 juillet 1891 - 31 juillet 1891; MC/ET/XXXIX/1179
  - Minutes. 1891, août, août 1891; MC/ET/XXXIX/1180
  - Minutes. 1891, septembre, septembre 1891; MC/ET/XXXIX/1181
  - Minutes. 1891, octobre, octobre 1891; MC/ET/XXXIX/1182
  - Minutes. 1891, 2 novembre - 1891, 12 novembre, 2 novembre 1891 - 12 novembre 1891; MC/ET/XXXIX/1183
  - Minutes. 1891, 13 novembre - 1891, 30 novembre, 13 novembre 1891 - 30 novembre 1891; MC/ET/XXXIX/1184
  - Minutes. 1891, 1er décembre - 1891, 16 décembre, 1er décembre 1891 - 16 décembre 1891; MC/ET/XXXIX/1185
  - Minutes. 1891, 17 décembre - 1891, 17 décembre 1891 - 1891; MC/ET/XXXIX/1186
  - Minutes. 1892, 2 janvier - 1892, 15 janvier, 2 janvier 1892 - 15 janvier 1892; MC/ET/XXXIX/1187
  - Minutes. 1892, 16 janvier - 1892, 30 janvier, 16 janvier 1892 - 30 janvier 1892; MC/ET/XXXIX/1188
  - Minutes. 1892, 1er février - 1892, 13 février, 1er février 1892 - 13 février 1892; MC/ET/XXXIX/1189
  - Minutes. 1892, 15 février - 1892, 29 février, 15 février 1892 - 29 février 1892; MC/ET/XXXIX/1190
  - Minutes. 1892, 2 mars - 1892, 14 mars, 2 mars 1892 - 14 mars 1892; MC/ET/XXXIX/1191
  - Minutes. 1892, 15 mars - 1892, 31 mars, 15 mars 1892 - 31 mars 1892; MC/ET/XXXIX/1192
  - Minutes. 1892, 1er avril - 1892, 16 avril, 1er avril 1892 - 16 avril 1892; MC/ET/XXXIX/1193
  - Minutes. 1892, 18 avril - 1892, 30 avril, 18 avril 1892 - 30 avril 1892; MC/ET/XXXIX/1194
  - Minutes. 1892, 2 mai - 1892, 16 mai, 2 mai 1892 - 16 mai 1892; MC/ET/XXXIX/1195
  - Minutes. 1892, 17 mai - 1892, 31 mai, 17 mai 1892 - 31 mai 1892; MC/ET/XXXIX/1196
  - Minutes. 1892, 1er juin - 1892, 13 juin, 1er juin 1892 - 13 juin 1892; MC/ET/XXXIX/1197
  - Minutes. 1892, 14 juin - 1892, 30 juin, 14 juin 1892 - 30 juin 1892; MC/ET/XXXIX/1198
  - Minutes. 1892, 1er juillet - 1892, 16 juillet, 1er juillet 1892 - 16 juillet 1892; MC/ET/XXXIX/1199
  - Minutes. 1892, 18 juillet - 1892, 30 juillet, 18 juillet 1892 - 30 juillet 1892; MC/ET/XXXIX/1200
  - Minutes. 1892, août, août 1892; MC/ET/XXXIX/1201
  - Minutes. 1892, septembre, septembre 1892; MC/ET/XXXIX/1202
  - Minutes. 1892, 1er octobre - 1892, 19 octobre, 1er octobre 1892 - 19 octobre 1892; MC/ET/XXXIX/1203
  - Minutes. 1892, 20 octobre - 1892, 31 octobre, 20 octobre 1892 - 31 octobre 1892; MC/ET/XXXIX/1204
  - Minutes. 1892, 2 novembre - 1892, 15 novembre, 2 novembre 1892 - 15 novembre 1892; MC/ET/XXXIX/1205
  - Minutes. 1892, 17 novembre - 1892, 30 novembre, 17 novembre 1892 - 30 novembre 1892; MC/ET/XXXIX/1206
  - Minutes. 1892, 1er décembre - 1892, 15 décembre, 1er décembre 1892 - 15 décembre 1892; MC/ET/XXXIX/1207
  - Minutes. 1892, 17 décembre - 1892, 17 décembre 1892 - 1892; MC/ET/XXXIX/1208
  - Minutes. 1893, 3 janvier - 1893, 17 janvier, 3 janvier 1893 - 17 janvier 1893; MC/ET/XXXIX/1209
  - Minutes. 1893, 18 janvier - 1893, 31 janvier, 18 janvier 1893 - 31 janvier 1893; MC/ET/XXXIX/1210
  - Minutes. 1893, 1er février - 1893, 15 février, 1er février 1893 - 15 février 1893; MC/ET/XXXIX/1211
  - Minutes. 1893, 16 février - 1893, 28 février, 16 février 1893 - 28 février 1893; MC/ET/XXXIX/1212
  - Minutes. 1893, 1er mars - 1893, 18 mars, 1er mars 1893 - 18 mars 1893; MC/ET/XXXIX/1213
  - Minutes. 1893, 20 mars - 1893, 31 mars, 20 mars 1893 - 31 mars 1893; MC/ET/XXXIX/1214
  - Minutes. 1893, 1er avril - 1893, 17 avril, 1er avril 1893 - 17 avril 1893; MC/ET/XXXIX/1215
  - Minutes. 1893, 18 avril - 1893, 29 avril, 18 avril 1893 - 29 avril 1893; MC/ET/XXXIX/1216
  - Minutes. 1893, 1er mai - 1893, 13 mai, 1er mai 1893 - 13 mai 1893; MC/ET/XXXIX/1217
  - Minutes. 1893, 15 mai - 1893, 31 mai, 15 mai 1893 - 31 mai 1893; MC/ET/XXXIX/1218
  - Minutes. 1893, 1er juin - 1893, 16 juin, 1er juin 1893 - 16 juin 1893; MC/ET/XXXIX/1219
  - Minutes. 1893, 17 juin - 1893, 30 juin, 17 juin 1893 - 30 juin 1893; MC/ET/XXXIX/1220
  - Minutes. 1893, 1er juillet - 1893, 12 juillet, 1er juillet 1893 - 12 juillet 1893; MC/ET/XXXIX/1221
  - Minutes. 1893, 15 juillet - 1893, 31 juillet, 15 juillet 1893 - 31 juillet 1893; MC/ET/XXXIX/1222
  - Minutes. 1893, août, août 1893; MC/ET/XXXIX/1223
  - Minutes. 1893, septembre, septembre 1893; MC/ET/XXXIX/1224
  - Minutes. 1893, 4 octobre - 1893, 19 octobre, 4 octobre 1893 - 19 octobre 1893; MC/ET/XXXIX/1225
  - Minutes. 1893, 20 octobre - 1893, 31 octobre, 20 octobre 1893 - 31 octobre 1893; MC/ET/XXXIX/1226
  - Minutes. 1893, novembre, novembre 1893; MC/ET/XXXIX/1227
  - Minutes. 1893, 1er décembre - 1893, 11 décembre, 1er décembre 1893 - 11 décembre 1893; MC/ET/XXXIX/1228
  - Minutes. 1893, 12 décembre - 1893, 30 décembre, 12 décembre 1893 - 30 décembre 1893; MC/ET/XXXIX/1229
    - Inventaire après décès de René Albert Guy de Maupassant, homme de lettres, demeurant rue Boccador, n°24, décédé le 6 juillet 1893, rue Berton, n°7, 'où il se trouvait momentanément'., 23 décembre 1893; MC/ET/XXXIX/1229
      Fichier dit 'général' XIXe siècle (1147 actes), par Claire Béchu et Guillaume Nahon, 1988-1999. (fichier papier entièrement dématérialisé; voir contexte dans le Plan d’orientation général - Notaires de Paris, guides thématiques du Minutier).
      Date de création de la notice: 2008
      inventaire après décès; Maupassant, René-Albert-Guy de; écrivain
  - Minutes. 1894, 2 janvier - 1894, 13 janvier, 2 janvier 1894 - 13 janvier 1894; MC/ET/XXXIX/1230
  - Minutes. 1894, 15 janvier - 1894, 31 janvier, 15 janvier 1894 - 31 janvier 1894; MC/ET/XXXIX/1231
  - Minutes. 1894, 14 février, 14 février 1894; MC/ET/XXXIX/1232
  - Minutes. 1894, 1er février - 1894, 14 février, 1er février 1894 - 14 février 1894; MC/ET/XXXIX/1233
  - Minutes. 1894, 2 mars - 1894, 16 mars, 2 mars 1894 - 16 mars 1894; MC/ET/XXXIX/1234
  - Minutes. 1894, 17 mars - 1894, 30 mars, 17 mars 1894 - 30 mars 1894; MC/ET/XXXIX/1235
  - Minutes. 1894, 2 avril - 1894, 14 avril, 2 avril 1894 - 14 avril 1894; MC/ET/XXXIX/1236
  - Minutes. 1894, 15 avril - 1894, 30 avril, 15 avril 1894 - 30 avril 1894; MC/ET/XXXIX/1237
  - Minutes. 1894, 1er mai - 1894, 15 mai, 1er mai 1894 - 15 mai 1894; MC/ET/XXXIX/1238
  - Minutes. 1894, 16 mai - 1894, 31 mai, 16 mai 1894 - 31 mai 1894; MC/ET/XXXIX/1239
  - Minutes. 1894, 1er juin - 1894, 19 juin, 1er juin 1894 - 19 juin 1894; MC/ET/XXXIX/1240
  - Minutes. 1894, 20 juin - 1894, 30 juin, 20 juin 1894 - 30 juin 1894; MC/ET/XXXIX/1241
  - Minutes. 1894, 2 juillet - 1894, 16 juillet, 2 juillet 1894 - 16 juillet 1894; MC/ET/XXXIX/1242
  - Minutes. 1894, 17 juillet - 1894, 31 juillet, 17 juillet 1894 - 31 juillet 1894; MC/ET/XXXIX/1243
  - Minutes. 1894, août, août 1894; MC/ET/XXXIX/1244
  - Minutes. 1894, 1er septembre - 1894, 14 septembre, 1er septembre 1894 - 14 septembre 1894; MC/ET/XXXIX/1245
  - Minutes. 1894, 15 septembre - 1894, 29 septembre, 15 septembre 1894 - 29 septembre 1894; MC/ET/XXXIX/1246
  - Minutes. 1894, octobre, octobre 1894; MC/ET/XXXIX/1247
  - Minutes. 1894, 2 novembre - 1894, 15 novembre, 2 novembre 1894 - 15 novembre 1894; MC/ET/XXXIX/1248
  - Minutes. 1894, 17 novembre - 1894, 30 novembre, 17 novembre 1894 - 30 novembre 1894; MC/ET/XXXIX/1249
  - Minutes. 1894, 1er décembre - 1894, 18 décembre, 1er décembre 1894 - 18 décembre 1894; MC/ET/XXXIX/1250